Inventaris van het archief van het Ministerie van Binnenlandse Zaken: Directie Brandweer, 1946-1989
Nationaal Archief, Den Haag
- Brandweerzorg, rampenbestrijding en crisisbeheersing, zorgdrager minister van Binnenlandse Zaken en Koninkrijksrelaties 1945-, 049
  - Het voorbereiden van een aanwijzing per Koninklijk Besluit van de gemeenten waarvan de besturen een gemeenschappelijke regeling inzake de brandweer moeten treffen indien de gemeenten in meer dan één provincie liggen. 1983-1995, 108
    - Instelling van provinciegrensoverschrijdende brandweerregio's., 1983-1988; div. nrs
      - Regionale brandweer Eemland, 1986-1988, 674; RB 50/07
      - Regionale brandweer Enschede, 1986-1988, 668; RB 35/07; pak
      - Regionale brandweer in de Gooi en de Vechtstreek, 1986-1988, 658; RB 04/07
      - Regionale brandweer Midden-IJssel, 1986-1988, 663; RB 32/07
      - Regionale brandweer Nijmegen, 1986-1988, 673; RB 48/07
      - Regionale brandweer Noordoost Noord-Brabant, 1986-1988, 661; RB 02/07; pak
      - Regionale brandweer West-Veluwe/Valleigebied, 1986-1988, 662; RB 19/07; pak
      - Regionale brandweer (Zuid) Kennemerland, 1986-1988, 671; RB 44/07
  - Het aanwijzen van de gemeenten die een gemeenschappelijke regeling inzake de brandweer moeten treffen. 1988-, 113
    Grondslag: Wet van 1995 inzake wijziging van onder andere de Brandweerwet 1985, art. 1A.
    Product: Aanwijzing.
    - Rampenbestrijding Noord- en Midden-Drenthe, gebiedsindeling van de regionale brandweer voor de gemeenten Eelde, Peize en Roden., 1988-1989; 716; -1.784.381.23/07.15; pak
  - Het voorbereiden van bepalingen inzake: - De soorten aan te wijzen inrichtingen, die over een bedrijfsbrandweer moeten beschikken. - Te stellen eisen inzake personeel en materieel van de bedrijfsbrandweer. - De wijze van totstandkoming van een aanwijzing. 1986-, 117
    Grondslag: Brandweerwet 1985, art. 13.2.
    - Richtlijnen inzake de organisatie en samenstelling van bedrijfsbrandweren., 1971-1989; 283; -1.784.383.27; pak
    - Bevordering van de continuoteit van de bedrijfsbescherming en de bedrijfszelfbescherming in verband met opheffing van het BZB-besluit 1958., 1985-1988; 593; -1.78
  - Het voorbereiden van regels betreffende de veiligheid, deugdelijkheid, normalisatie en standaardisatie van brandweer- en reddingsmaterieel, dat met het oog op gebruik in Nederland wordt vervaardigd, ingevoerd of in de handel gebracht. 1952-, 119
    Grondslag: Brandweerwet 1952, art. 3.1.
    Brandweerwet 1985, art. 17.1.
    Product: Besluit draagbare blustoestellen 1958.
    Besluit draagbare blustoestellen 1986.
    - Commissie Bluspoeder., 1956-1968; 580, 589
      - Instelling, benoeming en vervanging leden, 1956-1968, 589; -1.784.42-C
      - Ontwerp richtlijnen voor de beoordeling van natriumbicarbonaat bluspoeder, 1958-1967, 580; -1.784.42-C; pak
    - Besluitvorming inzake draagbare blustoestellen., 1957-1988; div. nrs
      - Besluit draagbare blustoestellen 1958, 1957-1968, 582; -1.784.458; pak
      - Besluit draagbare blustoestellen van 12 februari 1982, Stb. 1982 nr. 203, 1978-1982, 44; -1.784.458
      - Ontwerp Besluit Draagbare Blustoestellen, 1985-1986, 685; -1.784.4
      - Besluit draagbare blustoestellen van 22 oktober 1986, Stb. 1986 nr. 553, 1985-1987, 46; -1.784.458
      - Besluit insluitsystemen (draagbare blustoestellen), 1988, 45; -1.784.458
      - Besluit draagbare blustoestellen 1986, 1989, 718; -1.784.458
    - Toepassing van brandmeldingsinstallaties., 1974-1979; 538; -1.784.213
    - Voorontwerp voor een brandblusvaartuig., 1976-1980; 180; -1.784.137; pak
    - Beproeving van brandweerhelmen., 1984-1988; 289; -1.784.612.2; pak
  - Het aanwijzen van de districtsinspecties. 1953-1995, 133
    Grondslag: Reglement Inspectie Brandweerwezen 1953, art. 2.1.
    - Vaststelling van ressorten en benoeming van districtsinspecteurs., 1960-1969; 402; -4.07.83
  - Het goedkeuren van een door de hoofdinspecteur voor het Brandweerwezen vastgestelde instructie voor de districtsinspecteuren. 1953-1995, 137
    Grondslag: Reglement Inspectie Brandweerwezen 1953, art. 4.
    - Opstelling van richtlijnen voor de districtsinspecteurs., 1954-1960; 463; -1.784/08.3
  - Het voorbereiden, vaststellen en effectueren van het beleid inzake het bevorderen van de openbare veiligheid met name op het gebied van brandweerzorg, rampenbestrijding en crisisbeheersing. 1952-, 1
    Bron: Staatsalmanak 1994-1995, p. J 8.
    Grondslag: Wet bescherming bevolking 1952, art. 1, 5 en 6.
    - Ontwerpen en correspondentie inzake de Brandweerwet 1952., 1951-1964; 414; -1.784; pak
    - Vergaderingen van de directie met districtsinspecteurs voor het Brandweerwezen., 1959-1988; div. nrs
      Niet nader onder te verdelen
      - 1959-1960, 392; -4.07.77
      - 1960-1961, 393; -4.07.77
      - 1962, 394; -4.07.77
      - 1963, 395; -4.07.77; pak
      - 1964, 396; -4.07.77; pak
      - 1965, 397; -4.07.77
      - 1966, 398; -4.07.77; pak
      - 1967, 399; -4.07.77; pak
      - 1968, 400; -4.07.77; pak
      - 1969, 401; -4.07.77; pak
      - 1977, 4; -4.07.23
      - 1978, 6; -4.07.23
      - 1979, 384; pak
      - 1980-1982, 331
      - 1983, 323
      - 1984, 324; pak
      - 1985, 325; pak
      - 1986, 326; pak
      - 1987, 327; pak
      - 1987-1988, 328; -4.07.355.1; pak
    - Brandbeveiliging en -bestrijding op vaarwegen en in havens., 1960-1970; 543; -1.784.137.26; pak
    - Brief aan de minister-president over de Brandweerzorg en medeverantwoordelijkheid van het rijk hiervoor ter behandeling in de Ministerraad., 1969; 428; -1.784.01
    - Vergaderingen met de administrateurs van de Inspectie voor het Brandweerwezen., 1971-1986; 332; -4.07.23
    - Organisatie ongevallen- en rampenbestrijding., 1975-1982; 215; -1.784.381.1
    - Het opnemen van brandweerbepalingen in de nationale en internationale wetgeving., 1975-1988; div. nrs
      - 1975-1978, 7; -1.784/01; pak
      - 1978-1980, 113; -1.784/01; pak
      - 1980-1984, 114; -1.784/01; pak
      - 1985-1988, 115; -1.784/01
      - 1985-1988, 128; -1.784/01
    - Stafvergaderingen Centraal Bureau voor het Brandweerwezen., 1976-1979; div. nrs
      - 1976, 382; -4.07.23
      - 1977, 2; -4.07.23
      - 1978, 5; -4.07.23
      - 1979, 383; -4.07.23
    - Wijzigingen in het beleid en de organisatie van het brandweerwezen als gevolg van (wijziging van) de Wet tot instelling van een openbaar lichaam voor het gebied Rijnmond., 1976-1982; 112; -1.784/01; pak
    - Wet Rampenplannen 1981., 1976-1985; 132, 634
      - Totstandkoming en intrekking, 1976-1985, 132; -1.784/01; pak
      - Totstandkoming Wet van 21 mei 1981; Stbl. 384, 1977-1978, 634; -1.782.132
    - Reorganisatie Bescherming Bevolking., 1976-1989; div. nrs
      - Wetgevingsbeleid, 1976-1984, 598; -1.782.1
      - Herziening takenpakket en Besluit Rode Kruis, 1980-1989, 687; -1.841; pak
      - Instelling en werkzaamheden van het ad hoc overlegorgaan brandweerpersoneel inzake herstructurering van de Bescherming Bevolking, 1981-1982, 143; -1.784/02
      - Regeling van de samenwerking met en taakverdeling van het Rode Kruis na de reorganisatie van de rampenbestrijding en het beantwoorden van kamervragen over resultaten enquete onder personeel van het Rode Kruis over inzetbaarheid voor hulpverlening, 1981-1986, 689; -1.841; pak
      - Reorganisatie Bescherming Bevolking en Startconferentie "Startex" d.d. 19-21 januari 1983, 1982-1983, 78; -1.782.1; pak
      - Aanpassing van wetten met bepalingen inzake de bescherming van de bevolking, noodwachten of noodwachters, 1984-1985, 600; -1.782.1
      - Algemeen, 1984-1986, 88; -1.782.1
      - Werkgroepvergaderingen, 1985-1987, 333; -4.07.23
      - Voortgangsrapportage werkzaamheden Rode Kruis in verband met de reorganisatie van de rampenbestrijding, 1985-1989, 688; -1.841; pak
    - Wijziging van het Schepenbesluit 1965 inzake brandbescherming op schepen., 1977-1982; 108; -1.784/01; pak
    - Brandweerwet 1985., 1977-1989; div. nrs
      - Algemene correspondentie, 1977-1983, 125; -1.784/01
      - Voorontwerpen Brandweerwet 1985. 1977-1983, div. nrs
        - 1977-1978, 8; -1.784/01; pak
        - 1978-1983, 652; -1.784
        - 1979, 423; -1.784/01; pak
        - Aanbieding aan adviesinstanties; reacties, 1979-1981, 129; -1.784/01; pak
      - Financikëe aspecten van het ontwerp van een nieuwe Brandweerwet; overleg met de minister van Financiën, 1978-1984, 104; -1.784/01
      - Ontwerp I Brandweerwet; voorbereiding Algemene Maatregel van Bestuur (AMVB), 1980, 124; -1.784/01
      - Ontwerpen I en II Brandweerwet, met memorie van toelichting; aanbieding aan de Raad van State; advies, 1980-1981, 126; -1.784/01
      - Aanbiedingsbrief aan H.M. de Koningin, 1981-1984, 625; -1.782.132
      - Intrekking ontwerp II Brandweerwet; indiening van nota van wijzigingen betreffende ontwerp I met nota van toelichting, 1981-1985, 122; -1.784/01
      - Inwerkingtreding en toepassing, 1982-1986, 127; -1.784/01
      - Behandeling in de Tweede Kamer, 1984, 79; -1.782.1; pak
      - Memorie van Antwoord aan voorzitter Eerste Kamer, 1984, 631; -1.782.132
      - Nader rapport aan voorzitter Tweede Kamer, 1984, 627; -1.782.132
      - Totstandkoming; adviesaanvragen, 1984, 629; -1.782.132
      - Correspondentie met voorzitter vaste commissie Binnenlandse Zaken, Tweede Kamer der Staten-Generaal, 1984-1985, 628; -1.782.132
      - Inwerkingtreding van Wet per 1 maart 1985; Stbl. 87 en 88, 1985, 630; -1.782.132
      - Wijziging Brandweerwet en Rampenwet en ontwerp-Besluit curatorium Rijksbrandweeracademie, 1985-1989, 660; -1.784/01; pak
      - Brandweerwet 1985; bijstandsverlening, 1988-1989, 659; -1.784
      - Wijzigingen Brandweerwet 1985, 1988-1989, 653; -1.784/07
    - Vergaderstukken Preventie Overleg Inspectie (POI)., 1979-1987; 316; -4.07.23; pak
    - Rampenwet 1985., 1979-1989; div. nrs
      - Voorontwerpen, 1979, 623; -1.782.132
      - Totstandkoming van de wet, 1979-1983, 632; -1.782.132
      - Totstandkoming van de wet, 1979-1984, 624; -1.782.132; pak
      - Ministerraad; Memorie van Antwoord-Brandweerwet en nota eindverslag-Rampenwet, 1984, 626; -1.782.132
      - Ontwerp-Rampenwet, 1986-1988, 636; -1.782.132
    - Vergaderingen met districtsinspecteurs voor het Brandweerwezen en de afdelingschefs brandweer., 1980-1982; 52-54
      - 1980, 52; -4.07.23
      - 1981, 53; -4.07.23
      - 1982, 54; -4.07.23
    - Totstandkoming Decentralisatienota., 1980-1986; 314; -4.07.21
    - Vakgroepvergaderingen., 1980-1988; div. nrs
      - 1980-1981, 263; -4.07.23; pak
      - 1982, 270; -4.07.23; pak
      - 1983, 275; -4.07.23; pak
      - 1984, 276; -4.07.23
      - 1985, 277; -4.07.23
      - 1986, 278; -4.07.23; pak
      - 1987, 279; -4.07.23; pak
      - 1988, 280; -4.07.23
    - Vergaderingen met de afdelingschefs Centraal Bureau., 1980-1988; 319-322
      - 1980-1981, 319; pak
      - 1982-1983, 320; pak
      - 1984-1986, 321; pak
      - 1987-1988, 322; pak
    - Vergaderstukken in het kader van overleg tussen de Vereniging Nederlandse Gemeenten (VNG), het ministerie van Binnenlandse Zaken en (vanaf 1988) de Nederlandse Brandweerfederatie (NBF)., 1980-1989; 334; -4.07.23; pak
    - Advisering aan de minister van Financiën inzake de totstandkoming van de ontwerp Wet Bijdragen Bescherming van de Bevolking 1983 (Financikle Interimwet)., 1982-1983; 670; -1.782.75; pak
    - Samenwerking met brandweer- en BB-functionarissen; vergaderingen., 1982-1985; 137; -1.784/01.23
    - Beleidsontwikkelend onderzoek; afstemming veiligheidsbeleid op mogelijke rampen en ongevallen., 1983-1984; 82; -1.78/07.358.8
    - Preventie en repressie bij rampen en ongevallen., 1983-1985; 77; -1.78
    - Beleidsbesprekingen met de staatssecretaris., 1983-1986; div. nrs
      - 1983, 48; -4.07.23
      - 1984, 49; -4.07.23
      - 1985, 50, 311
        - 1e halfjaar, 1985, 50; -4.07.23
        - 2e halfjaar, 1985, 311; -4.07.23; pak
      - 1986, 313; -4.07.23
    - Aanpassing wetgeving Arbeidsveiligheidsrapport. Post Seveso richtlijn., 1983-1988; 68; -1.784/01
    - Intrekkingswet Bescherming Bevolking 1986., 1984-1986; 595, 602
      - 1984-1985, 602; -1.782.1; pak
      - 1985-1986, 595; -1.782.1; pak
    - Wet Brandweerraad 1986., 1984-1986; 131, 665; d
      - Ontwerp, 1984-1985, 131; -1.784/01
      - Voorstel, 1986, 665; -1.784.36
    - Ontwerp Wet Geneeskundige Hulpverlening bij Rampen., 1984-1989; div. nrs
      - Voorbereiding, 1984-1987, 639; -1.782.5; pak
      - Advisering, 1985-1988, 641; -1.782.52
      - 1986-1988, 592; -1.782.1; pak
      - 1988-1989, 605; -1.782.1; pak
    - Ontwerp-besluit Bedrijfsbrandweren., 1984-1989; 684; -1.784.383.27; pak
    - Aanpassing van wetten met bepalingen inzake de bescherming van de bevolking in verband met opheffing van de BB., 1985; 611; -1.782.1; pak
    - Bouwbesluit en Woningwet; adviezen., 1985-1988; 133; -1.784/01
    - Koppeling van de calamiteitenbestrijding op de grote rivieren., 1985-1988; 33; -1.784.137
    - Taak van de regionale brandweer inzake de uitvoering van de Brandweerwet 1985., 1985-1988; 70; -1.782.1
    - Schuilgelegenheidsbeleid., 1985-1989; 638; -1.782.423
    - Vergaderingen met (hoofd)afdelingssecretarissen., 1986; 330; -4.07.23
    - Aanwijzingsbeschikkingen ex-Brandweerwet 1985. Opsporingsbevoegdheid., 1986-1987; 116; -1.784/01
    - Regionalisatie van de brandweer., 1986-1987; 682; -1.784.381.23
    - Beleidsbesprekingen. Overleg Projectteam Reorganisatie Rampenbestrijding met de Staatssecretaris., 1986-1989; 71, 691
      - 1986-1989, 71; -1.07.355.1; pak
      - 1989, 691; -4.07.355.1; pak
    - Vergaderingen van het vierpartite-overleg (hoofdinspecteur van de brandweer en de vier groten steden) inzake beleidsmatige aangelegenheden omtrent geneeskundige onderdelen van de rampenbestrijding., 1987; 329; -4.07.23
    - Intrekking van het Brandveiligheidsbesluit bijzondere gebouwen (Stb. 1963, 347)., 1987-1989; 119; -1.784/01
    - Vergaderingen met de eerste districtssecretarissen., 1988; 338; -4.07.355.1
    - Betrokkenheid van Binnenlandse Zaken bij de uitvoering van de Kernenergiewet., 1988-1989; 102; -1.783.8
    - Militaire bijstand bij rampenbestrijding., 1988-1989; 607; -1.782.1
    - Ontwerp Wet rechtspositionele voorzieningen rampenbestrijders., 1988-1989; 655; N 08; pak
    - Relatie brandbeveiligings- en bouwverordening., 1988-1989; 120; -1.784
    - Wet houdende regels met betrekking tot de aanpassing van een aantal wetten die bepalingen bevatten welke mede betrekking hebben op de bescherming van de bevolking, op de noodwachten of de noodwachter., 1988-1989; 606; -1.782.1
    - Advisering inzake het Veiligheidsbesluit Restgroepen (kantoren, ziekenhuizen, scholen etc.)., 1989; 26; -1.784.1
    - Ontwerp-Besluit bescherming waterleidingbedrijven., 1989; 141; -1.784/07.76
  - Het evalueren van het beleid inzake het bevorderen van de openbare veiligheid met name op het gebied van brandweerzorg, rampenbestrijding en crisisbeheersing. 1945-, 2
    Bron: Staatsalmanak 1947, p. 204.
    - Commissie brandveiligheidsvoorschriften Algemene Politie Verordeningen, vergaderingen en rapporten., 1953-1961; 416; -1.784-C/-1.75
    - Behandeling van Kamervragen., 1961-1989; 12, 725
      - Plaatsgehad hebbende ontploffingen. 1961-1977, 479-480
        - 1961-1969, 479; -1.784.124
        - 1970-1977, 480; -1.784.124
      - Deugdelijkheid van een aardgastransportbuis onder de spoorlijn bij Weesp, 1968, 484; -1.784.133.4
      - Kosten van brandbestrijding op rijksautowegen, 1970, 473; -1.784/07.352
      - Bosbrand nabij 't Harde op 18 juli 1970, 1970-1971, 532; -1.784.146.25; pak
      - Brandveiligheidsmaatregelen in woonwagencentra, 1971, 537; -1.784.135.877
      - Bluswatervoorziening tijdens een brand in de kaarsenfabriek te Egmond Binnen en een brand in een chemisch bedrijf in Etten-Leur, 1971-1974, 518; -1.784.145.54; pak
      - Bijstelling van de normen om rampen met chloorgas te voorkomen, 1973-1979, 497; -1.784.138.3; pak
      - Ongevallen waarbij vervoermiddelen met gevaarlijke stoffen zijn betrokken, 1973-1983, 171; -1.784.148
      - Opslag van benzine door hamsteraars in verband met benzinedistributie, 1974, 489; -1.784.138
      - Brandbeveiliging fabrieken. Chemische Pharmaceutische Industrie Luxan te Elst (Gld.), 1974-1982, 158; -1.784.135.541
      - Hulpverleningsmaatregelen bij gasontsnapping Botlek-Akzo Chemie, 1975-1976, 556; -1.784.381.1
      - Stijging van brandschadecijfers, gesteld aan de ministers van Sociale Zaken en Binnenlandse Zaken, 1975-1978, 507; -1.784.14
      - Opslag en vervoer brandgevaarlijke stoffen. Incident Arrino, 1976-1977, 12; -1.784.138
      - Brand in hotel 'Polen' te Amsterdam, 1977-1978, 530; -1.784.145.571; pak
      - Hulpverlening bij ongevallen in de kerncentrale Doel, de thermische centrale te Kallo en de chemische bedrijven Bayer, Progil en Halterman in België, 1977-1979, 557; -1.784.381.1
      - Brand- en rampenbestrijding op de grote rivieren; blusboten, 1977-1984, 164; -1.784.137
      - Hulpverlening bij ongevallen ten gevolge van het vervoer per spoor, 1978, 210; -1.784.381.1
      - Het treffen van maatregelen ten aanzien van het vervoer over de weg van gevaarlijke stoffen, 1978-1981, 165; -1.784.138; pak
      - Gegevens over branden veroorzaakt door menselijke handelingen, 1979, 478; -1.784.126
      - Vervoer van gevaarlijke stoffen, 1980, 168; -1.784.138
      - Ongeval bij uitvoering van werkzaamheden aan een hogedruktransportleiding van de Gasunie NV, 1980-1982, 208; -1.784.381
      - Scheepsaanvaring op de Waal tengevolge waarvan een Duitse tankboot is gekxplodeerd, 1980-1983, 170; -1.784.147
      - Branden in het buitenland, 1980-1987, 169; -1.784.14
      - Ontploffingen, 1980-1988, 153; -1.784.124
      - Voorschriften, adviezen en voorzieningen inzake de brandbeveiliging in ziekenhuizen, inrichtingen, verpleegtehuizen en gevangenissen, 1980-1988, 161; -1.784.135.551; pak
      - Rampenbestrijdingsplan voor de Volkeraksluizen, 1981, 166; -1.784.138
      - Veiligheid van raffinaderijen in het Rijnmondgebied, 1981, 157; -1.784.133
      - Brandveiligheid bejaardenoorden. Beleid met betrekking tot verantwoordelijkheid, 1981-1982, 159; -1.784.135.55
      - Regionale brandweeralarmcentrales. Bewaking telefoonlijnen, 1981-1987, 175; -1.784.257
      - Alarmcentrales; verbindingscentra. Inrichting en apparatuur, 1981-1988, 177; -1.784.257
      - Grensoverschrijdende hulpverlening; reddingsacties in het Nederlands-Duits grensgebied, 1982, 209; -1.784.381.1
      - Hulpverlening bij wateroverlast provincies Limburg/Noord-Brabant/Gelderland in februari 1984, 1984, 211; -1.784.381
      - Interdepartementale behandeling van het vraagstuk kustvervuiling door olie, 1984-1986, 683; -1.79; pak
      - Gemeentelijke rampbestrijdingsplannen en de olieramp in de Oosterschelde, 1984-1988, 163; -1.784.137
      - Gevolgen voor de hulpverlening bij een eventuele ramp in de kerncentrale te Borssele na ontbinding van de Bescherming Bevolking, 1986-1988, 101; -1.783.8
      - Beantwoording van vragen van particulieren inzake sirenenenetwerken via de Tweede Kamer, 1988, 179; -1.784.273
      - Brandbeveiliging bij verkeersmiddelen en werken op en aan vaarwegen, 1988-1989, 160; -1.784.137.2
      - Brandveiligheid inventarisgoederen, 1988-1989, 162; -1.784.133
      - Internationale verdrag tot verlening van bijstand in het geval van een nucleair ongeval, 1988-1989, 93; -1.782.172.4/-1.88
      - Reorganisatie van de rampenbestrijding, 1988-1989, 610; -1.782.1
    - Commentaar op de Stichting Landelijke Organisatie Trauma Teams (LOTT)., 1985-1986; 708; -1.782.1/.08.823
    - Notitie naar aanleiding van het ontwerp-regeringsstandpunt inzake het kernreactorongeval in Tsjernobyl., 1985-1987; 676; -1.783; pak
    - Onderzoek naar de oorzaken en de bestrijding van buitenlandse rampen en ongevallen., 1985-1988; 76; -1.78
    - Relatie tussen het Nationaal Rampenfonds en de regering., 1985-1988; 91; -1.782.132
    - Heroverweging van de gebiedsindeling van Centrale Posten Ambulancevervoer (CPA)., 1987-1988; 620; -1.782.5; pak
    - Rampenbestrijding, voortgangsrapportage., 1988; 608; -1.782.1
  - Het instellen van projectorganisaties en commissies ter voorbereiding en uitvoering van het beleid op het gebied van brandweerzorg, rampenbestrijding en crisisbeheersing. 1945-, 3
    Product: Project Reorganisatie Rampenbestrijding.
    Project Kernongevallenbestrijding.
    Project Versterking Brandweer.
    Project Versterking Geneeskundige Hulpverlening bij Rampen.
    Commissie Voorlichting bij Grootschalige Rampen en Incidenten.
    Stuurgroep Coördinatie Hulpverleningsdiensten van 1970.
    Commissie-Vonhoff en Projectgroep Van der Ploeg ten aanzien van externe adviesraden.
    - Commissie bluswatervoorziening in de A-kringen Oude- en Nieuwe Mijnstreek., 1955-1960; 554; -1.784.36C
    - Commissie inzake de brandbeveiliging van bejaardentehuizen en verpleeginrichtingen., 1959-1961; 552; -1.784.135.55
    - Derde commissie Handleiding Veiligheidsvoorschriften Projectiecabines., 1960-1969; 22; -1.784.868
    - Stuurgroep Project Automatisering Regionale Brandweer Alarmcentrales (PARBAC)., 1978-1979; 389; -4.07.355.56; pak
    - Beraadgroep Reorganisatie Rampenbestrijding., 1983-1985; 599; -1.782.1
    - Coördinatiecommissie Oefenbeleid., 1988-1989; 646; -1.782.626
  - Het vervaardigen van dreigings- en kwetsbaarheidsanalyses. 1992-, 5
    Bron: Strategisch plan 1995-1998.
    - Brandbeveiliging van gebouwen., 1960-1979; div. nrs
      - Militaire gebouwen, 1960-1968, 494; -1.784.135.518.1
      - Garages, 1960-1979, 542; -1.784.137.156; pak
      - Kerken en kloosters, 1961-1967, 528; -1.784.135.6
      - Schouwburgen, theaters, toneelzalen, etc., 1961-1967, 522; -1.784.135.581
      - Gebouwen voor opslag en vervoer, 1961-1968, 498; -1.784.135.53
      - Opvangcentra, contractpensions/hotels voor gerepatrieerden, 1961-1969, 512; -1.784.135.559
      - Stadions, sportgebouwen, etc., 1961-1969, 525; -1.784.135.586
      - Gevangenissen, strafgestichten e.d., 1961-1976, 514; -1.784.135.56
      - Bejaardencentra, -tehuizen, e.d., 1962-1971, 508; -1.784.135.556
      - Gebouw van de Rijks Mechanische Administratie te 's-Gravenhage, 1963-1968, 491; -1.784.135.5
      - Hotels, café's, enz., 1963-1969, 521; -1.784.135.571
      - Gebouwen voor de handel; kantoren, winkels, warenhuizen, enz., 1963-1979, 496; -1.784.135.52
      - Gebouwen voor onderwijs en wetenschap, 1964-1969, 533; -1.784.135.7; pak
      - Regerings- en rijks(kantoren)gebouwen, 1966-1978, 492; -1.784.135.5
      - Gebouw van de Rijksdienst voor de IJsselmeerpolders en Openbaar Lichaam Zuidelijke IJsselmeerpolders, 1969-1970, 493; -1.784.135.51
      - Industrikle bedrijven en ondernemingen, fabrieken e.d., 1970-1979, 499; -1.784.135.54; pak
      - Ziekenhuizen, 1970-1979, 500; -1.784.135.551; pak
    - De instelling van hulpdiensten door bedrijven en particulieren in het kader van de hulpverlening bij rampen., 1972; 561; -1.784.381.1
    - Optreden bij branden in geval van radio-activiteit; alarmregelingen kernenergiecentrales., 1976-1988; 207; -1.784.348; pak
  - Het opzetten en instandhouden van een infrastructuur voor technische en bestuurlijke informatie. 1995-, 7
    - Onderzoek naar de integratiemogelijkheden van bestaande meetdiensten/-netten in de Waarschuwings- en Verkenningsdienst (WVD)., 1985-1988; 619; -1.782.172; pak
    - Landelijk Meetnet Nucleaire Incidenten., 1987-1989; div. nrs
      - Waarschuwing en alarmering, 1987-1989, 90; -1.782.172.4; pak
      - Rapporten, 1988-1989, 201; pak
      - Waarschuwing en alarmering, 1989, 100; -1.782.172.4; pak
  - Het vervaardigen van een informatie-, meet- en rekensysteemen voor incidenten met gevaarlijke stoffen. 1984-, 15
    Bron: Jaarverslag Directie Brandweer en Rampenbestrijding 1991.